臺灣士林地方法院行政訴訟裁定
111年度交字第379號
原      告  薛天祥  

被      告  臺北市交通事件裁決所

代  表  人  蘇福智  
上列當事人間交通裁決事件，原告提起行政訴訟，本院裁定如下
：
    主  文
原告之訴駁回。
訴訟費用由原告負擔。
    理  由
一、按交通裁決訴訟事件中撤銷訴訟之提起，應於裁決書送達後
    30日之不變期間內，向管轄之地方法院行政訴訟庭為之，行
    政訴訟法第237條之3第1項及第2項定有明文。次按起訴逾越
    法定期限者，行政法院應以裁定駁回之，行政訴訟法第107
    條第1項第6款亦有明文。又訴願及行政訴訟，均係對於未確
    定之行政處分，請求救濟之方法，若行政官署之處分已經確
    定，自不得更藉行政爭訟程序請求救濟（最高行政法院61年
    裁字第24號裁判意旨參照）。準此，交通裁決事件得依前述
    規定提起撤銷訴訟者，解釋上應以未確定之行政處分（即交
    通裁決處分）為對象，倘當事人對於已確定之交通裁決處分
    提起撤銷訴訟，即屬行政訴訟法第107條第1項第6款規定之
    起訴逾越法定期限，且此項欠缺無法命補正，依同條第1 項
    前段規定，行政法院應以裁定駁回之。
二、經查，原告因不服臺北市政府警察局北市警交字第AG000000
    0號、AM0000000號、AM0000000號舉發違反道路交通管理事
    件通知單（下依序稱752號、021號、227號舉發通知單），
    對被告提起交通裁決之撤銷訴訟事件，經本院電詢被告，前
    開之舉發通知單均有開立違反道路交通管理事件裁決書，分
    別為民國110年11月26日北市裁催字第22-AG0000000號、第2
    2-AM0000000號及109年9月4日北市裁催字第22-AM0000000號
    違反道路交通管理事件裁決書（下依序稱752號、021號、22
    7號處分），而該3處分分別於110年12月1日、110年12月1日
    及109年9月9日寄存送達於原告之住所，有前揭3處分影本各
    1份、送達證書影本3份與本院公務電話查詢或通知紀錄表2
    份存卷可參（見本院卷第32至46頁）。且原告於前揭各該處
    分送達時之住所與其本件起訴時所陳報之住所相同，當時亦
    未在監在押，亦有其起訴狀與臺灣高等法院被告在監在押紀
    錄表各1份附卷可參（見本院卷第8頁）。又行政處分若寄存
    送達，於寄存送達完成時發生效力，此觀諸行政程序法第74
    條並未規定需於寄存經過一定時日方始生效及司法院大法官
    釋字第797號解釋自明。故原告對原處分提起撤銷訴訟期間
    ，應自原處分送達之次日即752號、021號處分自110年12月2
    日、227號處分自109年9月10日起算，分別至111年1月3日（
    原至111年1月1日，因1月1日及1月2日均為國定假日，順延
    至上班日第1日）及109年10月9日屆滿。然原告遲至111年11
    月25日始提起本件撤銷訴訟，有蓋於行政訴訟起訴狀之收文
    章可考（見本院卷第8頁），顯已逾30日之法定不變期間。
    是以，原告提起本件行政訴訟，已逾法定期限，其起訴顯非
    合法，且無從補正，揆諸首揭規定，自應予駁回。又本件行
    政訴訟，既因程序上不合法而予以駁回，原告於實體上之主
    張及陳述，本院自毋庸審究，併此指明。
三、依行政訴訟法第237條之9第1項、第236條、第107條第1項第
    6款、第104條、民事訴訟法第95條、第78條，裁定如主文。
中　　華　　民　　國　　111 　年　　11　　月　　30　　日
                  行政訴訟庭  法  官  唐一强
以上為正本係照原本作成。
如不服本裁定，應於送達後10日內向本院提出抗告狀（須按他造
人數附繕本），並繳納抗告費新臺幣300元。
中　　華　　民　　國　　111 　年　　11　　月　　30　　日
                              書記官  鍾堯任